臺灣臺中地方法院刑事裁定
110年度聲字第3538號
聲  請  人  臺灣臺中地方檢察署檢察官
受  刑  人  楊雨萱




上列聲請人因受刑人數罪併罰有二裁判以上，聲請定其應執行之
刑（110年度執聲字第2362號），本院裁定如下： 
    主    文
楊雨萱犯如附表所示各罪所處之刑，應執行有期徒刑陸年捌月。
 
    理    由
一、聲請意旨略以：受刑人楊雨萱犯數罪，先後經判決確定如附
    表，應依刑法第53條、第51條第5款，定應執行之刑，爰依
    刑事訴訟法第477條第1項之規定聲請裁定其應執行之刑等語
    。
二、按裁判確定前犯數罪者，併合處罰之。但有下列情形者，不
    在此限。一、得易科罰金之罪與不得易科罰金之罪。二、得
    易科罰金之罪與不得易服社會勞動之罪。三、得易服社會勞
    動之罪與不得易科罰金之罪。四、得易服社會勞動之罪與不
    得易服社會勞動之罪。前項但書情形，受刑人請求檢察官聲
    請定應執行刑者，依第51條規定定之；數罪併罰有二裁判以
    上者，依第51條之規定，定其應執行之刑；數罪併罰，分別
    宣告其罪之刑，依下列各款定其應執行者：五、宣告多數有
    期徒刑者，於各刑中之最長期以上，各刑合併之刑期以下，
    定其刑期。但不得逾30年，刑法第50條、第53條、第51條第
    5款分別定有明文。再按法律上賦予法院或法官自由裁量之
    事項，並非得恣意任為或毫無限制，而須在法規或法律原則
    之規範界限內，衡酌個案之具體情況，為公平、合理、適當
    之裁決。是於裁量時，自須受法律規範之目的、精神、理念
    及法律秩序所指導。又刑法第50條規定，裁判確定前犯數罪
    者，併合處罰之，屬強制規定，目的在使被告（或受刑人）
    得依同法第51條各款規定，享有併合處罰、限制加重刑罰之
    恤刑利益。裁判確定前犯數罪符合併合處罰之案件，有2以
    上之裁判，應依刑法第51條第5款至第7款定應執行之刑者，
    最後事實審法院檢察署檢察官應依刑事訴訟法第477條第1項
    規定，聲請該法院裁定之，乃檢察官為被告之利益而為聲請
    ，法院於定應執行之刑時，自不得諭知較重於原裁判合併刑
    期之總和，否則即有違數罪併罰禁止不利於被告（或受刑人
    ）之恤刑立法目的，最高法院亦著有98年台抗字第697號裁
    判意旨足資參照。
三、查本件受刑人楊雨萱因毒品危害防制條例案件，經本院先後
    判處如附表編號1.至9.所示之刑，均經分別確定在案，有上
    開案件判決書各1份附於臺灣臺中地方檢察署110年度執聲字
    第2362號執行卷宗(下稱執行卷)可稽，且有臺灣高等法院被
    告前案紀錄表1份附卷可稽(見本院卷第13-30頁)。再按受刑
    人所犯如附表編號1.所示案件，經本院於民國109年7月31日
    以109年度中簡字第2087號判決判處有期徒刑5月，如易科罰
    金，以新臺幣1,000元折算1日，而於109年8月25日確定；附
    表編號2.所示案件，經本院於109年7月30日以109年度中簡
    字第2118號判決判處有期徒刑3月，如易科罰金，以新臺幣1
    ,000元折算1日，而於109年9月8日確定；附表編號1.及2.所
    示案件，另經本院以109年度聲字第3902號裁定應執行有期
    徒刑6月，如易科罰金，以新臺幣1,000元折算1日；附表編
    號3.至5.所示案件，經本院於109年10月22日以109年度訴字
    第1858號判決判處有期徒刑3年7月、3年7月、3月，附表編
    號5.部分另諭知如易科罰金，以新臺幣1,000元折算1日，附
    表編號3.及4.部分應執行有期徒刑3年10月，並均於110年1
    月27日確定；附表編號1.至5.所示案件，另經本院以110年
    度聲字第1115號裁定應執行有期徒刑4年5月確定；附表編號
    6.所示案件，經本院於110年1月26日以109年度訴字第1668
    號判決判處有期徒刑3年7月，而於110年3月9日確定；附表
    編號7.至9.所示案件，經本院於110年1月20日以109年度訴
    字第2102號判決判處有期徒刑3年10月、4年、2年，應執行
    有期徒刑4年4月，並於110年8月11日確定，亦有上開刑事裁
    判書各1份附於執行卷可稽，且有臺灣高等法院被告前案紀
    錄表1份在卷可佐(見本院卷第13-30頁)。受刑人亦於110年9
    月7日請求臺中地檢署檢察官依刑法第53條、第51條第5款規
    定，定應執行刑，有受刑人請求並簽名之臺中地檢署「刑法
    第50條第1項但書案件是否請求定應執行刑調查表」1紙附於
    執行卷可稽。是聲請人認應依刑法第53條、第51條第5款之
    規定，定應執行之刑，本院審核認為本件聲請與首揭法條規
    定尚無不合，應予准許。又受刑人所犯如附表編號1.、2.、
    5.所示案件原雖得易科罰金，然與其所犯不得易科罰金之如
    附表編號3.、4.、6.至9.所示案件併合處罰之結果，依上開
    說明，本院於定執行刑時，自不得併諭知易科罰金之折算標
    準，附此敘明。
四、本院前已發函通知受刑人得對本件檢察官聲請定應執行之刑
    表示意見，經被告於110年9月28日表示無意見等情，有本院
    刑事庭110年9月24日中院平刑禮110聲字第3538號函及受刑
    人陳述意見狀各1紙在卷可稽(見本院卷第31、33頁)，並綜
    合斟酌受刑人犯罪行為之不法與罪責程度、所犯附表所示各
    罪均為違反毒品危害防制條例犯罪、彼此之關聯性、數罪對
    法益侵害之加重效應、罪數所反映之受刑人人格特性與犯罪
    傾向，及對其施以矯正之必要性等節，並衡以各罪之原定刑
    期、定應執行刑之外部性界限及內部性界限各節，進而為整
    體非難之評價，爰定應執行刑如主文所示。
據上論斷，應依刑事訴訟法第477條第1項，刑法第50條第1項前
段、第51條第5款、第53條，裁定如主文。 
中　　華　　民　　國　　110 　年　　11　　月　　12　　日
                  刑事第十五庭  法  官  湯有朋
以上正本證明與原本無異。
如不服本裁定，應於收受送達後5日內向本院提出抗告狀。（應
附繕本）
　　　　　　　　　　　　　　　　書記官   黃美雲
中　　華　　民　　國　　110 　年　　11　　月　　12　　日